臺灣臺中地方法院刑事判決　　　　　　　　　　　　　九十四年度易字第四八八號
　　公　訴　人　臺灣臺中地方法院檢察署檢察官
　　被　　　告　乙○○
　　　　　　　　庚○○
右列被告等因加重竊盜案件，經檢察官提起公訴（九十四年度偵緝字第八三號）及移
送併辦（九十四年度偵字第四四八二號），本院判決如左：
    主    文
乙○○共同攜帶兇器、毀壞安全設備竊盜，累犯，處有期徒刑捌月。未扣案之拔釘榔
頭壹支，沒收。
庚○○共同連續攜帶兇器、毀壞安全設備竊盜，累犯，處有期徒刑玖月。未扣案之拔
釘榔頭壹支，沒收。
    犯罪事實
一、乙○○前因竊盜案件，經臺灣高等法院臺中分院以民國九十一年度上易字第一一
    八六號判處有期徒刑十月，入監服刑後，已於九十二年九月二日縮刑期滿執行完
    畢。庚○○前因施用毒品案件，分別經本院八十九年度沙簡字第四八二號判處有
    期徒刑五月確定、本院九十年度易字第一九二七號判處有期徒刑七月確定，入監
    服刑後，前開案件接續執行，已於九十二年四月九日執行完畢。詎乙○○、庚○○猶不知悔改，而為下列之竊盜犯行：
  (一)乙○○、庚○○共同基於意圖為自己不法之所有之犯意聯絡，庚○○並基於概括
    犯意，於九十三年十月十三日凌晨四時四十五分許，由乙○○騎乘車牌號碼ＨＦ
    Ｅ─五五○號重型機車搭載庚○○行經丙○○○所開設、位於臺中縣清水鎮○○
    路三八巷七弄三○號「德豐電機」無人居住之廠房，見有機有趁，由庚○○負責
    在前開「德豐電機」廠房大門外把風，乙○○則取出其所有、置放於前開機車置
    物箱內客觀上足供兇器使用之拔釘榔頭一支（未扣案），敲斷毀壞前開「德豐電
    機」廠房具防閑作用、屬安全設備之窗戶上鐵管，而伸手竊得置於窗戶內、屬丙○○○所有價值為新臺幣（下同）九千元之銅線二捲，得手後，乙○○、庚○○
    欲騎乘前開機車離去之際，為巡邏員警發現，當場查獲庚○○，並扣得前開銅線
    二捲（已發還丙○○○），乙○○則趁隙騎乘前開機車逃逸。
  (二)庚○○復承前犯意，於九十四年一月上旬某日，在位於臺中縣清水鎮○○路三三
    六號甲○○○內，以徒手竊得小秀國小所有之華碩電腦讀卡機一臺，嗣於九十四
    年三月二日上午十一時許，經警在庚○○鄰居即臺中縣清水鎮○○路十二號馮正
    榮及其母蔡秀絨之住處發現前開電腦讀卡機（已發還甲○○○）貼有甲○○○校
    教務處標籤紙，循線查獲庚○○，始悉上情。
二、案經臺中縣警察局清水分局報請臺灣臺中地方法院檢察署檢察官偵查起訴及移送
    併辦。
    理    由
一、訊據被告乙○○於本院審理時坦白承認有為犯罪事實欄(一)之犯行。訊據被告庚○○固坦承伊被告乙○○有騎乘前開機車搭載伊而於前揭時地，伊與被告乙○○有
    共同竊得前開銅線二捲之事實，惟矢口否認有為犯罪事實欄(一)之加重竊盜及犯罪
    事實欄(二)之竊盜不法犯行，辯稱：伊不知道被告乙○○有帶前開拔釘榔頭去竊取
    前開銅線二捲，且前揭甲○○○電腦讀卡機一臺遭竊，與伊無關等語。經查：
  (一)前揭犯罪事實欄(一)之事實，業據被告乙○○於本院審理時坦白承認，並據證人丙○○○於警詢時證述明確，且有扣押物品目錄表一紙、贓物管領保管單一紙、查
    獲現場相片五幀附卷可證，足認被告乙○○自白確與事實相符。
  (二)且被告乙○○於本院明確證述：竊取前開銅線二捲時，是伊拿前開拔釘榔頭一支
    敲掉窗戶的鐵管並伸手進入窗戶內拿前開銅線二捲，被告庚○○則在外面把風；
    前開拔釘榔頭一支原來是放在伊摩托車內，伊要偷時才將前開拔釘榔頭一支帶入
    ；伊帶前開拔釘榔頭一支竊取前開銅線二捲時，被告庚○○知情；伊有叫被告庚○○將前開銅線二捲從「德豐電機」廠房幫伊搬到摩托車上，伊原來是將前開拔
    釘榔頭一支放在摩托車內，伊要偷竊時才將前開拔釘榔頭一支從摩托車內拿出來
    ，被告庚○○知道伊有從摩托車上拿東西要去敲「德豐電機」廠房的窗戶等語（
    見本院卷第五七、一三七、一三八頁）。綜觀前開被告二人竊取前開銅線二捲之
    過程，被告二人著手竊取前開銅線二捲時，被告庚○○對於被告乙○○係以攜帶
    拔釘榔頭一支作為竊盜之工具，顯已知之甚詳，至為明灼。再參諸被告乙○○於
    本院證述：伊與被告庚○○從國中就認識，是十幾年的朋友等語，此亦為被告庚○○所不否認，被告乙○○顯無故為攀誣構陷被告庚○○之可能，益見被告乙○○於本院之前揭不利被告庚○○證言，應堪憑採。是被告庚○○辯稱其不知被告
    乙○○係持前開拔釘榔頭行竊，顯係事後卸責之詞，不足採信。
  (三)前揭犯罪事實欄(二)之事實，業據甲○○○教務處主任即證人陳隆輝、證人馮正榮
    及馮正榮之母即證人蔡秀絨分別於警詢時證述明確，並有扣押物品目錄表一紙、
    贓物管領保管單一紙、查獲現場相片二幀附卷可按。且證人蔡秀絨、馮正榮除均
    於警詢時證述：伊與被告庚○○是附近的鄰居，沒有仇怨等語外，證人蔡秀絨於
    警詢時復進一步證述：伊曾看見被告庚○○偷竊前開電腦讀卡機後有在伊住處前
    拆卸電腦零件等語，再參以被告庚○○自承：伊與馮正榮是鄰居且是朋友關係等
    語，益見證人馮正榮、蔡秀絨亦無故為誣指構陷被告庚○○之理。是被告庚○○
    前揭所辯，顯係事後卸責之詞，不足採信。
  (四)綜上所述，本案事證明確，被告二人前揭竊盜犯行，均堪認定。
二、論罪科刑：
  (一)按刑法第三百二十一條第一項第二款規定將「門扇」、「牆垣」、「其他安全設
    備」並列。則所謂「門扇」應專指門戶而言，指分隔住宅或建築物內外之出入口
    大門而言。而所謂「其他安全設備」，指門扇、牆垣以外，依社會通常觀念足認
    為防盜之一切設備者，即屬相當（最高法院二十五年上字第四一六八號判例意旨
    參照）。是一般窗戶既具有防閑之效用，依社會通常之觀念，係屬於維護安全之
    防盜設備，自屬該條文所規定之「安全設備」甚明。次按刑法上所謂兇器，其種
    類並無限制，凡客觀上對於人之生命、身體、安全構成威脅，具有危險性之兇器
    均屬之，且祇須行竊時攜帶此種具有危險性之兇器為已足，並不以攜帶之初有行
    兇之意圖為必要（最高法院七十九年臺上字第五二五三號判例參照）。查被告乙○○、庚○○係以未扣案之拔釘榔頭一支敲斷毀壞前開「德豐電機」廠房具防閑
    作用、屬安全設備之窗戶上鐵管，而伸手竊得置於窗戶內之前開銅線二捲，有如
    前述。又前開拔釘榔頭手握處之木柄長約三十公分，木柄上之鐵鎚為鐵製材質，
    其樣式係一端可敲釘子、另一端可拔釘子，業據被告乙○○於本院陳明在卷（見
    本院卷第五七、一三八頁），則倘持前開拔釘榔頭一支向被害人攻擊，在客觀上
    顯足對人之生命、身體、安全構成威脅，自係具有危險性之兇器無訛。是核被告
    乙○○所為，係犯刑法第三百二十一條第一項第三款、第二款之攜帶兇器、毀壞
    安全設備加重竊盜罪；核被告庚○○所為，係犯刑法第三百二十一條第一項第三
    款、第二款之攜帶兇器、毀壞安全設備加重竊盜罪及刑法第三百二十條第一項之
    普通竊盜罪。
  (二)被告二人就犯罪事實欄(一)之犯行，有犯意聯絡及行為分擔，均為共同正犯。
  (三)被告庚○○先後二次竊盜犯行，時間緊接，手法類似，觸犯構成要件相同之罪名
    ，顯係基於概括犯意反覆為之，應依連續犯之規定，論以犯罪態樣較重之刑法第
    三百二十一條第一項第三款、第二款之攜帶兇器、毀壞安全設備加重竊盜罪，並
    加重其刑。
  (四)被告乙○○前因竊盜罪案件，經臺灣高等法院臺中分院以九十一年度上易字第一
    一八六號判處有期徒刑十月，已於九十二年九月二日縮刑期滿執行完畢；被告庚○○前因施用毒品案件，分別經本院八十九年度沙簡字第四八二號判處有期徒刑
    五月確定、本院九十年度易字第一九二七號判處有期徒刑七月確定，入監服刑後
    ，前開案件接續執行，已於九十二年四月九日執行完畢等情，有臺灣高等法院被
    告全國前案紀錄表及臺灣臺中地方法院檢察署刑案資料查註紀錄表附卷可稽，被
    告二人前受有期徒刑執行完畢，五年以內各再犯本案有期徒刑以上之罪，均為累
    犯，依刑法第四十七條之規定，被告乙○○應加重其刑，被告庚○○應遞加重其
    刑。
  (五)爰審酌被告二人前均有竊盜前科之不良素行，此觀卷附臺灣高等法院被告全國前
    案紀錄表即明，均仍不知悛悔警惕，不思以正當方法賺取財物，再為本案之竊盜
    犯行，惡性非輕，危害社會治安甚鉅，其等二人以攜帶兇器、毀壞安全設備而竊
    取他人財物之犯罪方法、手段非屬平和，且被告庚○○僅坦承部分犯行、難認已
    具悔意，並兼衡及被告乙○○犯後坦承全部犯行、態度尚稱良好等一切情狀，各
    量處如主文所示之刑，以示懲儆。
  (六)又未扣案之前開拔釘榔頭一支，為被告乙○○所有，係供被告二人為犯罪事實欄
    (一)之竊盜犯行所用之物，已如前述，且無證據證明前開拔釘榔頭一支業已滅失，
    爰依刑法第三十八條第一項第二款之規定，宣告沒收。
三、併辦意旨（臺灣彰化地方法院檢察署九十四年度偵緝字第一九三號）另以：被告
    乙○○意圖為自己不法所有，於九十三年十一月二十八日上午六時許，在臺中縣
    大甲鎮○○里○○路一三二號前，竊取己○○所有之車牌號碼Ｘ９─６２９８號
    之自用小客車（下稱系爭小客車），得手後，供己作為代步之用。嗣因被告乙○○於九十三年十一月二十九日凌晨一時許，駕駛上開竊得之自用小客車，將車停
    放在辛○○位於彰化縣員林鎮○○里○○路六五五號住處前，並侵入辛○○住處
    庭園（無故侵入住宅部分，未據告訴），經辛○○報警處理後，為警在系爭小客
    車內採集指紋為被告乙○○所有因而查獲，因認被告乙○○涉犯刑法第三百二十
    條第一項之竊盜罪嫌等語。本件公訴人認定被告乙○○涉犯前揭竊盜犯行，係以
    被害人己○○所有之系爭小客車遭竊、系爭小客車遭竊後之翌日凌晨零時三十三
    分許被告乙○○有在彰化縣員林鎮接獲他人來電（其基地臺位置為彰化縣員林鎮
    ○○○街九號十樓）、嗣經警在系爭小客車內有採得被告乙○○之指紋、系爭小
    客車所遺留者均為被告乙○○之物品等事實，並舉被害人己○○於警詢時之指述
    、內政部警政署刑事警察局鑑驗書、通聯紀錄為其主要之論據。訊據被告乙○○
    於警詢、偵查及本院審理時均堅詞否認有為前揭竊盜之犯行，辯稱：九十三年十
    一月二十九日凌晨一時許，是丁○○駕駛系爭小客車載伊至辛○○之前揭住處前
    ，丁○○晚上載伊時開車戴手套，丁○○說系爭小客車是丁○○偷來的，在丁○○開車載伊的過程中，伊就知道系爭小客車是贓車等語。經查：
  (一)被害人即證人己○○於警詢時僅證述：其所有之系爭小客車於前揭時地遭竊等語
    （見警詢卷第五頁）。然己○○既未親眼目睹竊嫌竊取系爭小客車之過程，顯難
    依此推認系爭小客車究係何人所竊取，甚且進一步遽認即係被告乙○○竊取系爭
    小客車。又本案經警查獲後在系爭小客車上採得被告乙○○之指紋並發現被告乙○○遺留之物品，乃至被告乙○○於前揭時地侵入辛○○住宅前之約三十分鐘許
    人已在彰化縣員林鎮等情，固屬真實，惟上揭事實亦僅能認定被告於系爭小客車
    遭竊之翌日確有使用系爭小客車之情事，尚無從逕認被告乙○○使用系爭小客車
    之原因為何，甚且逕認被告乙○○即係因竊取系爭小客車得手後而使用之。則被
    告是否確有為前揭竊盜之犯行，實仍有合理之懷疑存在，自難依此遽為不利被告
    之認定。
  (二)又證人丁○○於檢察官訊問及本院審理時雖均證稱：伊沒有偷系爭小客車，是被
    告乙○○陷害伊的等語。惟衡諸證人丁○○於本院審理時證述：伊與被告乙○○
    是同村莊的，伊從小就認識被告乙○○到現在；伊與被告乙○○是鄰居，有來往
    ，伊與被告乙○○會泡茶、聊天，伊會找被告乙○○去打麻將，伊與被告乙○○
    關係不錯等語（見本院卷第一三○、一三一頁），再參以被告於檢察官訊問時陳
    明：伊的手機號碼為0000000000號，丁○○的手機號為000000
    0000號等語，此為證人丁○○於檢察官訊問時所不否認，而被告乙○○與證
    人丁○○間於九十三年十一月間仍有以上揭手機聯絡頻繁之情事（其中十一月一
    日至十五日更係每日均有通話一次以上之情形），有通聯紀錄附卷可按，益見其
    等二人關係至為密切，被告乙○○實無故為誣指構陷證人丁○○之理，則被告乙○○前開供承顯有相當之憑信性。至證人丁○○於本院審理時一方面雖證稱：伊
    曾叫被告乙○○去蓋房子作土水，但是被告只作一天、做的不好，伊就叫被告乙○○不要做了，被告乙○○可能因此生氣，說是伊偷的等語。惟由證人丁○○證
    述其與被告乙○○認識之期間、交往密切之程度等情以觀，證人丁○○前開所陳
    ，已與常情相違，難以憑採，況證人丁○○另方面又同時證稱：伊不知道被告要
    害伊的原因，這些都是鄰居告訴伊的（見本院卷第一三一頁），已與證人丁○○
    證稱被告構陷其入罪之原因互不相符，且證人丁○○本身迄今仍有竊盜案件在臺
    灣高等法院臺中分院二審審理中（一審判處有期徒刑一年四月，緩刑四年），亦
    據證人丁○○陳明在卷（見本院卷第一三一頁），並有本院九十四年度易字第四
    八○號刑事判決一件附卷可按，益見證人丁○○證稱被告欲構陷其入罪之說詞，
    顯係臨訟卸責之詞，不足採信。
  (三)綜上所述，檢察官認定被告乙○○涉犯刑法第三百二十條第一項竊盜罪嫌所援引
    之證據，尚未至通常一般之人均不致有所懷疑，而得確信其為真實之程度，且證
    人丁○○之前開證詞顯不足採，本院復查無其他積極證據足資證明被告乙○○有
    何公訴人所指之竊盜犯行，是檢察官移送併辦部分，既與起訴之犯罪事實欄(一)之
    竊盜犯行並無連續犯之裁判上一罪關係，即非本案之效力所及，本院自不得併為
    審理判決，此部分應退回檢察官另為適法之處理。
據上論斷，應依刑事訴訟法第二百九十九條第一項前段，刑法第二十八條、五十六條
、第三百二十一條第一項第三款、第二款、第四十七條、第三十八條第一項第二款，
判決如主文。
本案經檢察官戊○○到庭執行職務。
中　　　華　　　民　　　國　　九十四　  年　　  六　   月      九       日
                                臺灣臺中地方法院刑事第三庭
                                    審判長法  官  劉錫賢
                                          法  官  黃松竹
                                          法  官  何世全
右正本證明與原本無異。
如不服本判決，應於送達後十日內向本院提出上訴狀（須附繕本），上訴於臺灣高等
法院臺中分院。
                                          書記官  童洪芳美
中　　　華　　　民　　　國　　九十四　  年　　  六　   月      九       日
附錄論罪科刑法條：
刑法第三百二十一條第一項
  犯竊盜罪而有左列情形之一者，處六月以上、五年以下有期徒刑：
  一、於夜間侵入住宅或有人居住之建築物、船艦或隱匿其內而犯之者。
  二、毀越門扇、牆垣或其他安全設備而犯之者。
  三、攜帶兇器而犯之者。
  四、結夥三人以上而犯之者。
  五、乘火災、水災或其他災害之際而犯之者。
  六、在車站或埠頭而犯之者。
